hu: Élelmiszerek, italok és dohányáru > Élelmiszertételek > Főzési és sütési összetevők > Pite- és péksütemény-töltelékek: Karamellás és dulce de leche töltelékek; Krémes és pudingos töltelékek; Gyümölcsös töltelékek; Magvas és csokoládés töltelékek
da: Fødevarer, drikkevarer og tobak > Fødevarer > Ingredienser til madlavning og bagning > Tærtefyld: Karamel- og dulce de leche-fyld; Fløde- og kagecremefyld; Frugtfyld; Nødde- og chokoladefyld
tr: Yiyecek, İçecekler ve Tütün Mamülleri > Yiyecek Çeşitleri > Pişirme Malzemeleri > Pasta Dolgusu: Karamel ve dulce de leche dolguları; Krema ve muhallebi dolguları; Meyve dolguları; Kuruyemiş ve çikolata dolguları
sv: Mat, dryck och tobak > Livsmedel > Ingredienser för matlagning och bakning > Pajfyllningar: Karamell- & dulce de leche-fyllningar; Grädd- & vaniljkrämsfyllningar; Fruktfyllningar; Nöt- & chokladfyllningar
sl-SI: Hrana, pijača in tobak > Prehrambeni izdelki > Sestavine za kuhanje in peko > Nadevi za pite in peciva: Nadevi iz karamele in mlečne karamele; Nadevi iz smetane in jajčne kreme; Sadni nadevi; Nadevi iz oreščkov in čokolade
sk-SK: Potraviny, nápoje a tabakové výrobky > Potraviny > Prísady na varenie a pečenie > Plnky do koláčov a pečiva: Karamelové a dulce de leche plnky; Krémové a pudingové plnky; Ovocné náplne; Orechové a čokoládové plnky
el: Τρόφιμα, ποτά & προϊόντα καπνού > Είδη διατροφής > Υλικά μαγειρικής & ζαχαροπλαστικής > Γεμίσεις για τάρτες & ζύμες: Γεμίσεις με καραμέλα και dulce de leche; Γεμίσεις με κρέμα; Γεμίσεις φρούτων; Γεμίσεις με ξηρούς καρπούς και σοκολάτα
fr: Alimentation, boissons et tabac > Aliments > Ingrédients pour la cuisine et la pâtisserie > Garnitures pour tartes et pâtisseries: Garnitures au caramel et au dulce de leche; Garnitures à la crème et crème pâtissière; Garnitures aux fruits; Garnitures aux noix et au chocolat
pt-BR: Alimentos, bebidas e tabaco > Alimentos > Ingredientes para cozidos e assados > Recheios para tortas: Recheios de caramelo e doce de leite; Recheios de creme e creme de confeiteiro; Recheios de frutas; Recheios de nozes e chocolate
bg-BG: Храна, напитки и тютюневи изделия > Хранителни продукти > Съставки за готвене и печене > Пълнежи за пай и сладкиши: Карамел и пълнеж дулсе де лече; Пълнежи от сметана и крем; Плодови пълнежи; Пълнежи с ядки и шоколад
hr-HR: Hrana, piće i duhan > Prehrambeni artikli > Sastojci za kuhanje i pečenje kolača > Nadjev za pite i peciva: Nadjevi od karamele i dulce de leche; Nadjevi od vrhnja i kreme; Voćni nadjevi; Nadjevi od orašastih plodova i čokolade
vi: Thực phẩm, đồ uống và thuốc lá > Hàng thực phẩm > Nguyên liệu nấu ăn và nướng bánh > Nhân bánh nướng và bánh ngọt: Nhân caramel & dulce de leche; Nhân kem & custard; Nhân trái cây; Nhân hạt & sô-cô-la
de: Nahrungsmittel, Getränke & Tabak > Lebensmittel > Koch- & Backzutaten > Kuchen- & Pastetenfüllungen: Karamell- & Dulce-de-Leche-Füllungen; Creme- & Puddingfüllungen; Fruchtfüllungen; Nuss- & Schokoladenfüllungen
ro-RO: Alimente, băuturi și tutun > Produse alimentare > Ingrediente pentru gătit și copt > Umpluturi pentru plăcinte și produse de patiserie: Umpluturi din caramel și dulce de leche; Umpluturi cu cremă și cremă de vanilie; Umpluturi cu fructe; Umpluturi din nuci și ciocolată
ja: 食品・飲料 > 食品 > 調理材料・製菓材料 > パイフィリング: キャラメル・ドルセデレチェフィリング; クリーム・カスタードフィリング; フルーツフィリング; ナッツ・チョコレートフィリング
es: Alimentación, bebida y tabaco > Alimentos > Ingredientes de cocina y repostería > Rellenos para tartas: Rellenos de caramelo y dulce de leche; Rellenos de crema y natillas; Rellenos de frutas; Rellenos de frutos secos y chocolate
zh-TW: 食物、飲料和菸草 > 食品 > 烹飪和烘焙食材 > 派/糕點內餡: 焦糖與焦糖牛奶餡料; 奶油與卡士達餡料; 水果餡料; 堅果與巧克力餡料
cs: Jídlo, pití a tabák > Potraviny > Ingredience na vaření a pečení > Náplně do pečiva: Karamelové a dulce de leche náplně; Krémové a pudinkové náplně; Ovocné náplně; Ořechové a čokoládové náplně
nb: Mat, drikkevarer og tobakk > Matvarer > Ingredienser til matlagning og baking > Pai- og bakerfyll: Karamell- og dulce de leche-fyll; Krem- og vaniljefyll; Fruktfyll; Nøtte- og sjokoladefyll
th: อาหาร เครื่องดื่ม และยาสูบ > รายการอาหาร > ส่วนผสมในการทำอาหารและการอบ > ไส้สำหรับพายและขนมอบ: ไส้คาราเมลและดูลเซเดเลเช; ไส้ครีมและคัสตาร์ด; ไส้ผลไม้; ไส้ถั่วและไส้ช็อกโกแลต
ru: Продукты, напитки и табачные изделия > Пищевые продукты > Кулинарные и кондитерские ингредиенты > Начинки для выпечки: Начинки из карамели и дульсе-де-лече; Сливочные и заварные начинки; Фруктовые начинки; Ореховые и шоколадные начинки
pl: Żywność, napoje i tytoń > Żywność > Składniki do gotowania i pieczenia > Nadzienia do ciast: Nadzienia karmelowe i dulce de leche; Nadzienia śmietanowe i kremy budyniowe; Nadzienia owocowe; Nadzienia orzechowe i czekoladowe
nl: Eten, drinken en tabak > Voedselitems > Ingrediënten voor koken en bakken > Taart- en gebakvullingen: Karamel- en dulce de leche-vullingen; Room- en custardvullingen; Fruitvullingen; Noten- en chocoladevullingen
fi: Ruoka, juoma ja tupakkatuotteet > Ruokatuotteet > Ruuanlaitto- ja leivonta-aineet > Piirakka- ja leivostäytteet: Karamelli- ja kinuskitäytteet; Kerma- ja vaniljakreemitäytteet; Hedelmätäytteet; Pähkinä- ja suklaatäytteet
en: Food, Beverages & Tobacco > Food Items > Cooking & Baking Ingredients > Pie & Pastry Fillings: Caramel & Dulce de Leche Fillings; Cream & Custard Fillings; Fruit Fillings; Nut & Chocolate Fillings
lt-LT: Maistas, gėrimai ir tabakas > Maisto prekės > Maisto gaminimo ir kepimo ingredientai > Pyragų ir kepinių įdarai: Karamelės ir Dulce de Leche užpildai; Grietinėlės ir kreminio kremo įdarai; Vaisių įdarai; Riešutų ir šokolado įdarai
pt-PT: Comida, bebidas e tabaco > Artigos alimentares > Ingredientes para cozinhar e assar > Recheios de tarte e pastelaria: Recheios de caramelo e doce de leite; Recheios de nata e creme pasteleiro; Recheios de fruta; Recheios de chocolate e frutos secos
ko: 식품/음료/담배 > 식품 > 요리 및 제과/제빵 재료 > 파이/페이스트리 소: 카라멜 및 둘세데레체 필링; 크림 및 커스터드 필링; 과일 필링; 견과류 및 초콜릿 필링
zh-CN: 饮食/烟酒 > 食品 > 烹饪与烘焙原料/作料 > 馅饼/糕点馅料: 焦糖和焦糖炼乳馅料; 奶油和吉士馅料; 水果馅料; 坚果和巧克力馅料
it: Cibo, bevande e tabacco > Alimenti > Ingredienti per cucinare e da forno > Farciture per torte: Ripieni al caramello e dulce de leche; Ripieni di panna e crema pasticcera; Ripieni alla frutta; Ripieni alla frutta a guscio e cioccolato